【裁判字號】    92,易,174
【裁判日期】    920625
【裁判案由】    竊盜
【裁判全文】
臺灣彰化地方法院刑事判決                          九十二年度易字第一七四號
    公  訴  人  臺灣彰化地方法院檢察署檢察官
    被      告  乙○○
右列被告因竊盜案件，經檢察官提起公訴（九十一年度偵字第八０三三號）及併案審
理（九十二年度偵字第二一九一號），本院判決如左：
    主  文
乙○○連續毀越門扇竊盜，累犯，處有期徒刑壹年。
    事  實
一、乙○○前曾因竊盜案件，經法院判處有期徒刑七月確定，甫於民國八十九年四月
    二十六日執行完畢。詎仍不知悔改，復基於意圖為自己不法所有之概括竊盜犯意
    ，先於九十一年十一月三日二十三時許，利用前往丁○○位在彰化縣福興鄉○○
    村○○路○段四五九巷一０二弄三十三號住處作客之機會，趁丁○○不注意之際
    ，徒手竊取丁○○置至於家中客廳神明桌上之金牌十三面，得手後於翌日十時三
    十分許，以新台幣（下同）二千元之價格，售予不知情之「鑫鑫金飾行」負責人
    王光榮之妻王粘冬梨（另經檢察官為不起訴處分確定），得款花用殆盡；復於九
    十一年十一月十三日十六時許，前往丙○○位在彰化縣福興鄉○○村○○路○段
    三三０巷二四號之住處，徒手破壞該屋之鋁門卡鎨後，侵入屋內竊取丙○○所有
    之金項鍊、金手鍊各一條及持有之自小客車鑰匙一付，並隨即持該上開汽車鑰匙
    ，將原車主登記為丙○○之岳母蔡施笑（其後車主改登記為丙○○之妻蔡秀英）
    、現供丙○○使用而停放於室外之車牌號碼八Ｆ─六六八二號自小客車駛離，而
    竊取上開之財物得手。嗣經丁○○、丙○○分別報警處理，經警於九十一年十一
    月十四日二時許，在彰化縣彰化市○○○○道旁，發現乙○○駕駛前開贓車而循
    線查悉上情。
二、案經彰化縣警察局鹿港分局先後報請臺灣彰化地方法院檢察署檢察官偵查起訴及
    併案審理。
    理  由
一、右揭事實，業據被告乙○○於本院審理時坦承不諱，核與被害人丁○○於警訊時
    指述金牌遭竊之情節，被害人丙○○於警訊時、本院調查時指述其金項鍊、金手
    鍊及自小客車遭竊等情節，及證人王粘冬梨於偵查中證稱係被告持前揭金牌前來
    販售等情，以及證人林粘木花於警訊時證述親見被告將車牌號碼八Ｆ─六六八二
    號自小客車駛離等情節均相符，並有「鑫鑫金飾行」之核定稅額繳款書影本一件
    、查獲贓物之相片三張、丙○○出具之贓物認領保管單二份、彰化縣警察局車輛
    協尋（車牌遺失）電腦輸入單一份、汽車車籍資料一份附卷可資佐證。綜上，本
    件事證明確，被告右揭犯行，洵堪認定，應予依法論科。
二、核被告所為，係犯刑法第三百二十條第一項之普通竊盜罪及同法第三百二十一條
    第一項第二款之毀越門扇竊盜罪。被告先後二次竊盜犯行，時間緊接，犯罪構成
    要件相同，顯係基於概括之犯意反覆為之，應依連續犯之規定，論以較重之毀越
    門扇竊盜罪，並加重其刑。又被告曾因竊盜案件，經法院判處有期徒刑七月確定
    ，於八十九年四月二十六日執行完畢，此有臺灣彰化地方法院檢察署刑案資料查
    註紀錄表、臺灣高等法院被告全國前案紀錄表在卷可稽，其於五年內再犯本件有
    期徒刑以上之罪，應依刑法第四十七條之規定論以累犯，並遞加重其刑。爰審酌
    被告之品行、犯罪之動機、目的、手段、所生危害、所得利益及犯後態度等一切
    情狀，量處如主文所示之刑，以資懲儆。
三、公訴意旨雖另認被告於九十一年十一月十三日十六時許，在彰化縣福興鄉○○村
    ○○路○段三三０巷二四號被害人丙○○之住處，同時竊取丙○○所有之現金三
    萬一千元云云。惟按犯罪事實應依證據認定之，無證據不得推定其犯罪事實，又
    不能證明被告犯罪者，應諭知無罪之判決，刑事訴訟法第一百五十四條、第三百
    零一條第一項分別定有明文。而刑事訴訟法上所謂認定犯罪事實之證據，係指足
    以認定被告確有犯罪行為之積極證據而言，該項證據自須適合於被告犯罪事實之
    認定，始得採為斷罪資料，最高法院二十九年上字第三一０五號著有判例可稽。
    又認定犯罪事實所憑之證據，無論係直接證據或間接證據，其為訴訟上之證明，
    須於通常一般之人均不致有所懷疑，而得確信其為真實之程度者，始得據為有罪
    之認定，倘其證明尚未達到此一程度，而有合理之懷疑存在，復無其他調查途徑
    可尋，法院即應為無罪之判決，最高法院七十六年台上字第四九八六號判例足資
    參照。經查：訊據被告堅決否認有何於前揭時地同時竊取上開現金三萬一千元之
    犯行，而公訴人認被告涉有此部分犯行無非係以被害人丙○○於偵查中陳稱失竊
    三萬一千元，以及證人林粘木花於警訊時就同一事實陳稱失竊三萬元為其主要論
    據，然查被害人丙○○於偵查中係陳稱失竊三萬一千元，惟證人林粘木花於警訊
    時則係陳稱失竊三萬元，兩者就失竊之金額所陳已有不一，且被害人丙○○係於
    事後經告知始悉遭竊之事，證人林粘木花亦僅目擊被告駕車離去，均非親眼目擊
    被告行竊過程，是被害人丙○○及證人林粘木花之證詞至多僅足證明其確有失竊
    上開款項，尚不足據以證明被告確有同時竊取前揭現金之犯行甚明。基上，此部
    分依公訴人提出之證據，尚不足據以認定被告確有同時竊取前揭現金之犯行；此
    外，復查無其他積極證據足認被告確有公訴人所指之此部分犯行，就公訴人此部
    分所指之犯罪事實容有合理之懷疑存在，基於「罪疑唯輕」之刑事法原則，應認
    不能證明其就此部分已有犯罪，揆諸首揭法條及判例意旨，原應諭知無罪之判決
    ，惟因公訴人認此部分與前揭經論罪處刑之加重竊盜罪行部分有實質上一罪關係
    ，爰不另為無罪之諭知，附此敘明。
四、另併案之臺灣彰化地方法院檢察署九十二年度偵字第二一九○號被告竊盜案件，
    據被害人甲○○於本院訊問時證稱係被告趁其不注意時，搶走其所有之車牌號碼
    ＨＢ三─○五八號機車，被告於本院訊問時則供稱係故意向被害人甲○○騙稱伊
    要騎機車去找人，被害人受騙同意後，伊便將機車騎走不還，伊目的是要騙被害
    人之機車等語，是本件依全案卷證資料，尚乏積極確切之證據足認被告騎用車牌
    號碼ＨＢ三─○五八號機車係行竊所得，而犯有併辦意旨所述之竊盜犯行，是難
    認此部分移送併辦之事實與本件前開論罪科刑之部分有連續犯之裁判上一罪關係
    ，故本院自無從一併審理，應予退回原移送單位另為適當之處理，併此敘明。
據上論斷，應依刑事訴訟法第二百九十九條第一項前段，刑法第五十六條、第三百二
十一條第一項第二款、第四十七條，判決如主文。
本案經檢察官吳怡盈到庭執行職務。
中      華      民      國    九十二    年    六    月      二十五      日
                                臺灣彰化地方法院刑事第三庭
                                    法      官  李  進  清
右正本證明與原本無異。
如不服本判決，應於判決送達後十日內向本院提出上訴狀( 須附繕本 )。
告訴人或被害人對於判決如有不服具備理由請求檢察官上訴者，其上訴期間之計算係
以檢察官收受判決正本之日期為準。
                                    法院書記官  張  木  松
中      華      民      國    九十二    年    六    月  二十五      日
刑法第三百二十一條
犯竊盜罪而有左列情形之一者，處六月以上五年以下有期徒刑：
一、於夜間侵入住宅或有人居住之建築物、船艦或隱匿其內而犯之者。
二、毀越門扇、牆垣或其他安全設備而犯之者。
三、攜帶兇器而犯之者。
四、結夥三人以上而犯之者。
五、乘火災、水災或其他災害之際而犯之者。
六、在車站或埠頭而犯之者。
前項之未遂犯罰之。


司法院資訊處製作；財團法人民間司法改革基金會備份。
